【裁判字號】    97,訴,637
【裁判日期】    970930
【裁判案由】    違反毒品危害防制條例
【裁判全文】
臺灣嘉義地方法院刑事判決               97年度訴字第637號
公  訴  人  臺灣嘉義地方法院檢察署檢察官
被      告  甲○○
                    （另案於臺灣嘉義監獄鹿草分監執行中）
上列被告因毒品危害防制條例案件，經檢察官提起公訴（97年度
毒偵字第701號），本院合議庭裁定由受命法官獨任行簡式審判
程序，判決如下：
    主  文
甲○○施用第一級毒品，累犯，處有期徒刑玖月。扣案之海洛因
貳包（海洛因驗餘淨重合計零點壹伍伍捌公克）、甲基安非他命
參包（甲基安非他命驗餘淨重合計貳點貳玖伍公克），均沒收銷
燬之，上開毒品外包裝袋伍個，均沒收。
    犯 罪 事 實
一、甲○○前因施用毒品案件，經本院以91年度毒聲字第426號
    裁定送觀察勒戒後，認有繼續施用毒品之傾向，再以91年度
    毒聲字第531號裁定令入戒治處所施以強制戒治1年，嗣經本
    院以91年度毒聲字第1001號裁定停止強制戒治，所餘期間付
    保護管束，於民國92年1月16日出監，而於92年7月19日保護
    管束期滿，未經撤銷，視為強制戒治期滿。又前因毒品危害
    防制條例案件，經本院以94年度嘉簡字第917號判處有期徒
    刑6月確定，因毒品危害防制條例等案件，先後經本院以95
    年度嘉簡字第591號、95年度簡上字第88號各判處有期徒刑4
    月、8月確定，並裁定應執行有期徒刑11月確定，上開3罪接
    續執行，於96年7月8日執行完畢。仍不知悔改，於強制戒治
    執行完畢釋放後，5年內再基於施用第1級毒品海洛因及第2
    級毒品甲基安非他命之犯意，於97年4月28日17時許，在設
    於嘉義市○○○路「豪鑽電子遊藝場」廁所內，以將海洛因
    置入香菸內點燃吸食，並將甲基安非他命置入鋁箔紙，加熱
    燒烤吸食煙霧，同時施用海洛因及甲基安非他命各1次。嗣
    於同日22時20分許，在嘉義市○○○路與新榮路口，因行跡
    可疑為警盤查，在未有偵查犯罪職權之公務員發覺前，當場
    提出其所有供施用毒品所用之海洛因2包、甲基安非他命3包
    ，對於未發覺之上揭犯罪自首而接受裁判，並於同日23時15
    分許，經警徵得其同意採尿送驗，呈嗎啡及甲基安非他命陽
    性反應。
二、案經嘉義市警察局第一分局報請臺灣嘉義地方法院檢察署檢
    察官偵查起訴，經本院合議庭裁定由受命法官獨任行簡式審
    判程序。
    理  由
一、訊據被告甲○○對於在上揭時地施用海洛因及甲基安非他命
    各1次之犯行，於本院準備程序及審理時均坦承不諱（見本
    院卷第51、59-61頁），且被告於97年4月28日23時15分許，
    經警採尿送驗結果，呈嗎啡及甲基安非他命陽性反應，有高
    雄市立凱旋醫院濫用藥物尿液檢驗報告、尿液送驗姓名對照
    表各1紙在卷可參（見警卷第12頁、偵卷第12頁）。又扣案
    疑似海洛因之白粉2包，經送鑑定結果確含有海洛因成分，
    海洛因驗餘淨重合計0.1558公克，此有行政院衛生署草屯療
    養院草療鑑字第0970004543號鑑定書1份在卷足憑（見偵卷
    第10頁），扣案疑似甲基安非他命之白粉3包，經送鑑定結
    果確含有甲基安非他命成分，甲基安非他命驗餘淨重合計2.
    295公克，此有高雄醫學大學附設中和紀念醫院檢驗報告3份
    在卷足憑（見本院卷第30-32頁），並有海洛因2包、甲基安
    非他命3包扣案可資佐證，足認被告之自白與事實相符。此
    外，被告前因施用毒品案件，經本院以91年度毒聲字第426
    號裁定送觀察勒戒後，認有繼續施用毒品之傾向，再以91年
    度毒聲字第531號裁定令入戒治處所施以強制戒治1年，嗣經
    本院以91年度毒聲字第1001號裁定停止強制戒治，所餘期間
    付保護管束，於92年1月16日出監，而於92年7月19日保護管
    束期滿，未經撤銷，視為強制戒治期滿，有臺灣高等法院被
    告前案紀錄表1份附卷可稽，足見被告係在強制戒治執行完
    畢釋放後，5年內再犯施用海洛因、甲基安非他命之犯行甚
    明。本件事證明確，被告施用第1級毒品、第2級毒品之犯行
    均堪予認定。
二、核被告所為，係犯毒品危害防制條例第10條第1項之施用第1
    級毒品罪，及同條例第10條第2項之施用第2級毒品罪。被告
    持有海洛因、甲基安非他命進而施用之，其持有之低度行為
    應為施用之高度行為所吸收，均不另論罪。被告以一施用毒
    品行為，同時施用海洛因、甲基安非他命，係一行為觸犯數
    罪名，為想像競合犯，應依刑法第55條規定從一重之施用第
    1級毒品罪論處。被告前因毒品危害防制條例案件，經本院
    以94年度嘉簡字第917號判處有期徒刑6月確定，因毒品危害
    防制條例等案件，先後經本院以95年度嘉簡字第591號、95
    年度簡上字第88號各判處有期徒刑4月、8月確定，並裁定應
    執行有期徒刑11月確定，上開3罪接續執行，於96年7月8日
    執行完畢，此有臺灣高等法院被告前案紀錄表1份在卷可參
    ，其受徒刑之執行完畢後，5年以內故意再犯本件有期徒刑
    以上之罪，為累犯，應依刑法第47條第1項規定加重其刑。
    又被告因行跡可疑為警盤查，在未有偵查犯罪職權之公務員
    發覺前，當場提出其所有供施用毒品所用之海洛因2包、甲
    基安非他命3包一節，業據被告於本院審理時供述在卷（見
    本院卷第61頁），並有職務報告1份附卷可憑（見本院卷第
    48頁），是被告對於未發覺之上揭犯罪自首而接受裁判，爰
    依刑法第62條前段規定減輕其刑，並先加後減輕其刑。爰審
    酌被告前因施用毒品犯行，經強制戒治執行完畢，猶不思藉
    機徹底戒除施用毒品之惡習，再次施用毒品，惟其施用毒品
    係自戕行為，及本件施用毒品之手段，其犯後坦承犯行態度
    良好等一切情狀，量處如主文所示之刑，以示懲儆。扣案之
    海洛因2包，海洛因驗餘淨重合計0.1558公克，及扣案之甲
    基安非他命3包，甲基安非他命驗餘淨重合計2.295公克，應
    依毒品危害防制條例第18條第1項前段之規定，宣告沒收銷
    燬之；扣案之前開毒品外包裝袋5個，係被告所有，用於包
    裹毒品，防其裸露、逸出、潮濕，便於持有藉以施用海洛因
    、甲基安非他命，係被告供犯罪所用之物，業據被告於本院
    審理時供承在卷（見本院卷第59頁），爰依刑法第38條第1
    項第2款規定宣告沒收。
據上論斷，應依刑事訴訟法第273條之1第1項、第299條第1項前
段，毒品危害防制條例第10條第1項、第2項、第18條第1項前段
，刑法第11條前段、第55條、第47條第1項、第62條前段、第38
條第1項第2款，判決如主文。
本案經檢察官陳昱奉到庭執行職務。
中    華    民    國    97    年    9     月    30    日
                    刑事第二庭   法  官  卓春慧
上列正本證明與原本無異。
如不服本判決，應於判決送達後十日內向本院提出上訴狀，上訴
書狀依法應敘述具體理由，如未敘述具體理由者，應於上訴期間
屆滿後二十日內補提理由書於本院（均應附繕本）。
中    華    民    國    97    年    9     月    30    日
                                 書記官  李玫娜
附錄本案論罪科刑法條全文：
毒品危害防制條例第10條：
施用第一級毒品者，處6月以上5年以下有期徒刑。
施用第二級毒品者，處3年以下有期徒刑。


司法院資訊處製作；財團法人民間司法改革基金會備份。
